【裁判字號】    97,消債更,889
【裁判日期】    981111
【裁判案由】    更生事件
【裁判全文】
臺灣士林地方法院民事裁定           97年度消債更字第889號
債  務  人  甲○○
                        樓
代  理  人  蔡淑美律師
上列當事人聲請更生事件，本院裁定如下：
    主  文
債務人甲○○自中華民國九十八年十一月十六日十七時起開始更
生程序。
命司法事務官進行本件更生程序。
    理  由
一、按債務人不能清償債務或有不能清償之虞，且無擔保或無優
    先權之債務總額未逾新臺幣（下同）1200萬元者，於法院裁
    定開始清算程序或宣告破產前，得向法院聲請更生，觀諸消
    費者債務清理條例第3 條、第42條第1 項規定自明。次按法
    院開始更生程序之裁定，應載明其年、月、日、時，並即時
    發生效力。法院開始更生或清算程序後，得命司法事務官進
    行更生或清算程序，必要時得選任律師、會計師或其他適當
    之自然人或法人一人為監督人或管理人，復為同條例第45條
    第1 項、第16條所明定。
二、聲請意旨略以：伊名下除亞歷山大股份有限公司股票（該公
    司已倒閉）外，僅有每月薪資3 萬6,692 元，而債務總額為
    111 萬275 元，有不能清償債務之情事，前已提出債權人清
    冊，以書面向最大債權金融機構香港商香港上海豐銀行股
    份有限公司（下稱豐銀行）請求協商，惟協商不成立；且
    伊無擔保或無優先權之債務總額未逾1,200 萬元，復未經法
    院裁定開始清算程序或宣告破產，爰向本院聲請更生等語。
三、經查，債務人甲○○所主張之上開事實，除每月薪資收入外
    ，業據提出財政部臺北市國稅局財產歸屬資料清單、財團法
    人金融聯合徵信中心當事人綜合信用報告－協商前置專用債
    權人清冊、前置協商不成立通知書等為證（見臺灣臺北地方
    法院民國97年度消債更字第896 號卷第36、52至57、60頁）
    ，且經本院依職權向最大債權金融機構豐銀行函查協商過
    程等情屬實，有該銀行98年2 月20日民事陳報狀在卷可按（
    見本院卷第12頁），堪認為真正。
四、次查，債務人目前從事壽險業務，每月實際收入4 萬2,517
    元，有其95至97年度綜合所得稅各類所得資料清單、97年1
    月至98年1 月薪資單、97年9 月至98年1 月薪資轉帳明細勞
    工保險被保險人投保資料表、在卷可稽（見臺灣臺北地方法
    院97年度消債更字第896 號卷第25至34頁，及本院卷第35至
    37、53至58、89至90、116 頁）。又其平日居住臺北市南港
    區，則參酌內政部主計處公布之98年度臺北市最低生活費為
    1 萬4,55 8元等情，債務人之收入扣除其個人最低生活費後
    ，僅餘2 萬7,959 元，而其債務總額高達111 萬275 元，足
    認其確有不能清償債務之情事。此外，復查無債務人有消費
    者債務清理條例第6 條第3 項、第8 條或第46條各款所定駁
    回更生聲請之事由存在，則債務人聲請更生，應屬有據。揆
    諸首揭規定及說明，應予開始更生程序，並命司法事務官進
    行本件更生程序。
五、爰裁定如主文。
中    華    民    國    98    年    11    月    11    日
                  民事第一庭  法      官  陳梅欽
上為正本係照原本作成。
本件不得抗告。
中    華    民    國    98    年    11    月    11    日
                              書  記  官  羅伊安


司法院資訊處製作；財團法人民間司法改革基金會備份。
